# 合并报表

提问人：2006163008 时间：2012-10-17 14:14:46
我认为，母公司和合并报表中的实收资本、盈余公积应该一致，但是资本公积有可能不一致 1 、通过收购取得子公司控股权的情况；
2 、子公司可供出售金融资产公允价值的变化； 请大家分析一下，我的观点对吗

回答人：chenyiwei
个别报表和合并报表层面的资本公积很可能不一致，主要是由于个别报表层面对子公司股权投资采用成本法核算，以及合并报表层面基于实体理论进行“视角差异”调整（如购买少数股权等）的原因。

提问人：amy_ou 时间：2012-01-22 11:00:25
准备去审计一家集团，有子公司和分公司，最终要编制合并报表，请问要求对方提供的关联交易资料有哪些？有没有清单？最好分期初和本期 谢谢！ 顺祝大家新春快乐！

回答人：chenyiwei
建议先搜索一下本版面，另外CPA之声版面上也有相关的“客户提供资料清单”讨论帖子。

提问人：胖狐狸 时间：2012-03-31 16:25:32
哦，不好意思，是我学艺不精误导楼主了。呵呵，B应该是可以按照同一控制下合并的原则来编制合并报表的。但A在编制合并报表时，好像没有准则规定它需要至始把C剔除吧（可能是我孤陋寡闻，似乎没有见到出售子公司的会计处理也分同一控制下和非同一控制下的？）。因为编制基础里面都会详细披露合并的方法，所以应该也不会误导使用者。而且P最后编制合并报表时，也不会重复把C合并进来吧？

回答人：chenyiwei
基本赞同。同一控制下处置子公司并不要求把被处置子公司在处置日之前即排除出合并范围。因此在处置日之前，C会同时包括在A和B的合并报表中。P最后编制合并报表时需作技术处理以消除该重复因素。